【裁判字號】    90,上易,3779
【裁判日期】    901122
【裁判案由】    違反商標法
【裁判全文】
臺灣高等法院刑事判決                            九十年度上易字第三七七九號
    上  訴  人
    即  被  告  甲○○○
    選任辯護人  邱姿瑛
右上訴人即被告違反商標法案件，不服台灣台北地方法院九十年度易字第一五二六號
中華民國九十年九月二十八日第一審判決（起訴案號：台灣台北地方法院檢察署九十
年度偵字第六七七一號），提起上訴，本院判決如左：
   主  文
原判決撤銷。
甲○○○連續明知為意圖欺騙他人，於同一商品，使用相同於他人註冊商標之圖樣之
商品而販賣，累犯，處有期徒刑陸月，如易科罰金，以佰元折算壹日。
扣案如附表一、二、三所示之仿冒商標商品（計壹仟佰柒拾件）及仿冒錶帶貳拾伍
件均沒收。
    事  實
一、甲○○○前於民國八十七年間，因違反商標法案件，經台灣台北地方法院判處有
    期徒刑五月確定，而於八十七年七月二十七日易科罰金執行完畢，詎猶不知悔改
    ，明知如附表一、二、三所示「商標圖樣」欄所示之商標圖樣，業經如「商標專
    用權人」欄所示之各商標專用權人，向前經濟部中央標準局（現改制為經濟部智
    慧財產局）申請註冊核准登記，取得商標專用權，指定使用於附表一、二、三之
    專用商品，現仍在專用期間，且明知不詳姓名、年籍之綽號「阿丁」成年男子所
    販賣之皮件、手錶等為意圖欺騙他人，於同一商品，使用於附表一、二、三所示
    商標圖樣之商品，竟基於販賣營利之概括犯意，於八十九年十二月下旬起，連續
    三次向該綽號「阿丁」之成年男子，以五百元至一千元不等之價格，販入有前揭
    商標圖樣之手錶、皮件、絲巾、領帶、皮帶等商品，並放置於其臺北市○○路○
    段一二八號十樓之住處，及其所經營位於臺北市○○街二一九號之「寶興鐘錶行
    」內，而以八百元至一千五百元不等之價格，販售與不特定之多數人牟利。嗣於
    九十年三月六日下午一時許，在上址為警搜索查獲，並扣得如附表一、二、三所
    示之物品及仿冒之錶帶共計一千三百九十五件（其中不含已扣得而非「ＰＲＡＤ
    Ａ」商標圖樣註冊範圍之絲巾二條、非「ＦＥＮＤＩ」商標圖樣註冊範圍之絲巾
    十八條、未註冊之「ＶＧ」商標圖樣之皮帶一條、非「ａ．ｔｅｓｔｏｎｉ」商
    標圖樣註冊範圍之皮帶一條、未註冊之「Ｈ」商標圖樣之皮帶一條、不詳品牌之
    皮帶一條）。
二、案經荷蘭商佳得國際公司、英商奧佛雷旦喜股份有限公司、瑞士商香奈兒股份有
    限公司、瑞士商比雅給特公司訴由內政部警政署航空警察局移送臺灣桃園地方法
    院檢察署呈請臺灣高等法院檢察署檢察官核轉臺灣臺北地方法院檢查署檢察官偵
    查，聲請簡易判決處刑，經原審法院認為不宜以簡易判決處刑，而適用通常程序
    審理。
    理  由
一、右揭事實，業據上訴人即被告甲○○○迭於警訊、偵查中、原審法院審理時及本
    院審理時坦承不諱，並據告訴代理人乙○○指述綦詳在卷，復有扣案之附表一、
    二、三所示之仿冒商標商品及仿冒之錶帶二十五件足資佐證，並有鑑定證明書乙
    份、搜索扣押證明筆錄二紙、扣押物品清單一紙、照片二十七張及臺灣臺北地方
    法院檢察署檢察事務官於九十年七月二十日之勘驗筆錄附卷可稽，而附表一、二
    、三所示商標圖樣分別係如附表商標專用權人欄所示之廠商前向我國經濟部中央
    標準局註冊取得商標專用權，有經濟部中央標準局所發各該商標註冊證影本在卷
    可參，足見被告前揭自白核與事實相符，應可採信，事證明確，被告犯行洵堪認
    定。
二、被告明知係意圖欺騙他人，於同一商品，使用相同於附表一、二、三所示註冊商
    標圖樣之商品，而予販賣，核其所為，係犯商標法第六十三條販賣仿冒商標商品
    罪，被告先後多次販賣仿冒商標商品犯行，時間緊接，方法相同，觸犯構成要件
    相同之罪名，顯係基於概括犯意反覆為之，為連續犯，依刑法第五十六條規定，
    以一罪論，並加重其刑。而其販賣仿冒商標商品行為，同時侵害數商標專用權人
    之法益，係一行為觸犯數罪名，為同種想像競合犯，應從一之販賣仿冒商標商品
    罪處斷。而查被告前於八十七年間，因違反商標法案件，經台灣台北地方法院判
    處有期徒刑五月確定，於八十七年七月二十七日易科罰金執行完畢，有本院被告
    全國刑案紀錄表及臺灣高等法院檢察署刑案紀錄簡覆表各一份在卷可憑，其於五
    年內再犯本件有期徒刑以上刑之罪，為累犯，應加重其刑，並遞加重之。原審據
    以論罪科刑，固非無見，惟查被告將購入以供販賣之上揭仿冒商標商品置於其台
    北市○○路○段一二八號十樓住處暨其於台北市○○街二一九號經營之寶興鐘錶
    行內，並未公然陳列，此除據被告供承在卷外，而告訴代理人乙○○於本院審理
    時亦供稱被告經營之鐘錶店是沒有陳列仿冒品，另有些仿冒品是放在其住處（如
    照片拍攝部分）等語，原審認被告將該等仿冒商標商品陳列在其經營之寶興鐘錶
    行，以供販賣，核與事實不合，尚有未洽，另本件查扣之萬國手錶（ＩＷＣ）計
    二十二只、愛彼錶（ＡＰ）計十三只，且並查扣有仿冒之錶帶二十五條，原判決
    認僅查扣仿冒萬國手錶二十只、愛彼錶十二只，復未載明並查獲仿冒之錶帶二十
    五條，且併予依商標法第六十四條之規定宣告沒收，同有未洽，又原審以被告販
    賣仿冒商標商品犯行，同時侵害數商標專用權人之法益，係一行為觸犯數罪名，
    為同種想像競合犯，惟疏未論及應為如何之處斷，亦有未洽，是被告上訴意旨固
    未指摘及此，惟原判決既有可議之處，自應由本院予以撤銷改判，爰審酌被告有
    多次違反商標法之前科，素行非佳，前揭違反商標法犯行，經受執行完畢後，仍
    不知所戒慎，復再犯本件之罪，而扣案之仿冒商標商品達一千三百餘件，數量非
    少，所為影響真正商標權所表彰之品質及商譽，對商標專用權人造成損害，惟念
    被告因貪圖利益而販賣仿冒之商標商品，嗣被告為表決意不再販賣仿冒商品，並
    已將所經營之鐘錶店頂讓於他人，而另在早餐店打工維生，有證明書二紙在卷可
    參，被告顯已知所警惕，並參酌本案公訴人原聲請以簡易判決處刑，而被告當亦
    應體認本院就其所犯本件從輕量刑之意旨，爾後自應養成尊重他人商標權之習慣
    ，及被告犯罪之動機、目的、手段，及犯罪後坦承犯行，態度尚稱良好等一切情
    狀，量處有期徒刑六月，而查被告本件最後犯罪時間已在九十年一月十二日刑法
    第四十一條修正生效施行後，爰並依刑法第四十一條第一項之規定，諭知易科罰
    金之折算標準。至原扣案之仿冒商標商品共計一千四百一十九件（檢察官於聲請
    簡易判決處刑書內誤載為一千三百五十四件），其中除非「ＰＲＡＤＡ」商標圖
    樣註冊範圍之絲巾二條、非「ＦＥＮＤＩ」商標圖樣註冊範圍之絲巾十八條、未
    註冊之「ＶＧ」商標圖樣之皮帶一條、非「ａ．ｔｅｓｔｏｎｉ」商標圖樣註冊
    範圍之皮帶一條、未註冊之「Ｈ」商標圖樣之皮帶一條、不詳品牌之皮帶一條外
    ，其餘如附表一、二、三所示扣案之仿冒商標商品及仿冒錶帶二十五件，共計一
    千三百九十五件，均應依商標法第六十四條之規定宣告沒收。
三、被告雖前曾意圖欺騙他人，並基於概括之犯意，自八十八年十月間起，未經瑞士
    商「瑞士勞力士」錶廠之同意或授權，在其所經營之臺北市○○街二一七號，名
    為「來來」之鐘錶行，向「吳」姓之不詳姓名男子分別以每只三百元至四百元販
    入在該等手錶上使用「ＲＯＬＥＸ」，而與瑞士商「瑞士勞力士」錶廠註冊商標
    之圖樣完全相同之商品，並以五百元至六百元販賣與不特定人。嗣於八十九年一
    月二十六日十五時許，為警在前揭臺北市○○街二一七號「來來」鐘錶行查獲，
    並當場扣得仿冒勞力士手錶六十五只，再於其臺北市○○路○段一二八號十樓住
    處查獲仿冒勞力士手錶五十六只等情，經台灣台北地方法院於八十九年十二月二
    十日以八十九年度北簡字第一○六九號判決，判處有期徒刑六月，於九十年二月
    九日判決確定，九十年四月十六日易科罰金執行完畢（此部分尚未構成累犯），
    有臺灣臺北地方法院檢察署八十九年度偵字第五三一三號聲請簡易判決處刑書、
    台灣台北地方法院前揭判決書、臺灣高等法院檢察署刑案紀錄簡覆表存卷可徵，
    然參以被告前揭甫執行完畢之犯行，犯罪時間乃係自八十八年十月間起，至八十
    九年一月二十六日十五時許經警查獲止，與本件犯罪時間係自八十九年十二月下
    旬起，至九十年三月六日十三時許止，二者相差十一月有餘，顯非基於概括犯意
    為之，而不屬於連續犯之裁判上一罪關係，是被告所犯之本件犯行，自非前揭確
    定判決效力所及，附此敘明。
據上論斷，應依刑事訴訟法第三百六十九條第一項前段、第三百六十四條、第二百九
十九條第一項前段、商標法第六十三條、第六十四條、刑法第十一條前段、第五十六
條、第五十五條、第四十七條、第四十一條第一項、罰金罰鍰提高標準條例第二條，
判決如主文。
本案經檢察官林炳雄到庭執行職務。
中    華    民    國    九十      年      十一      月      二十二      日
                            台灣高等法院刑事第三庭
                                審判長法  官  張  連  財
                                      法  官  蘇  素  娥
                                      法  官  張  傳  栗
右正本證明與原本無異。
不得上訴。
                                      書記官  王  秀  雲
中    華    民    國    九十      年      十一      月      二十二      日
附錄：本案論罪科刑法條全文
商標法第六十三條
明知為前條商品而販賣、意圖販賣而陳列、輸出或輸入者，處一年以下有期徒刑、拘
役或科或併科新台幣五萬元以下罰金。


司法院資訊處製作；財團法人民間司法改革基金會備份。
